臺灣臺中地方法院刑事判決　　　　　96年度訴字第2170號
公　訴　人　臺灣臺中地方法院檢察署檢察官
被　　　告　丙○○
上列被告因妨害自由案件，經檢察官提起公訴（95年度偵字第23
307號），本院判決如下：
    主  文
丙○○共同以強押上車之非法方法，剝奪人之行動自由，處有期
徒刑伍月，如易科罰金，以新臺幣壹仟元折算壹日，減為有期徒
刑貳月又拾伍日，如易科罰金，以新臺幣壹仟元折算壹日。
扣案之未具殺傷力之手槍貳支、武士刀捌支、鋁製、木製球棒各
壹支、小鋼珠貳拾柒顆及西瓜刀壹把，均沒收。
    事  實
一、丙○○與乙○○2人有恩怨，丙○○乃夥同甲○○、丁○○
    、戊○○、己○○、庚○○、辛○○（均經本院判處罪刑在
    案）等人，於95年10月1日下午17時35分許，分持手槍2支、
    武士刀8把（手槍經鑑驗結果認均無殺傷力，武士刀則亦均
    非屬槍砲彈藥刀械管制條例所管制之刀械，違反槍砲彈藥刀
    械管制條例部分，另經臺灣臺中地方法院檢察署檢察官不起
    訴處分在案）、球棒2支、小鋼珠27顆及西瓜刀1把等物，且
    共同基於傷害及妨害自由之犯意聯絡。由丙○○、甲○○、
    戊○○共同攜帶丙○○所有之西瓜刀1把首先於95年10月1日
    上午10時許在臺中縣石岡鄉金星村頭坪巷21號之石忠宮尋得
    相約之乙○○欲對質，即對乙○○恐嚇稱：「今天要將你打
    死，要你回不了家」等語，致乙○○心生畏懼，並即強押乙○○上丙○○所駕駛之車牌號碼5351-PT號自小客車之非法
    方法，剝奪乙○○之行動自由。上車後，甲○○、戊○○和
    張炳乘坐後座，且由甲○○、戊○○分坐乙○○之兩旁，以
    監控乙○○。丙○○隨即開車前往臺中縣東勢之麥當勞，與
    攜帶庚○○所有之手槍2支、武士刀2支、鋁製、木製球棒各
    1支、小鋼珠27顆等物前來之庚○○、辛○○、丁○○、己○○會合，再於同日下午14時許前往臺中縣東勢鎮○○路之
    某不詳小吃店內用餐，用餐之際，丙○○、甲○○、丁○○
    、戊○○、己○○、庚○○、辛○○等人，即在廁所內，分
    持上開兇器毆打乙○○。飯後，又強押乙○○前往臺中縣東
    勢鎮○○路之河濱公園內，繼續以上開兇器，毆打乙○○，
    致乙○○受有左臉頰腫脹、背部多處挫傷及雙手臂多處挫傷
    等傷害（傷害部分，業經撤回，另經臺灣臺中地方法院檢察
    署檢察官不起訴處分在案）。嗣經巡邏員警發現，當場逮捕
    ，並扣得前開庚○○所有之手槍2支、武士刀8支、鋁製、木
    製球棒各1支、小鋼珠27顆及丙○○所有之西瓜刀1把等物。
二、案經臺中縣警察局東勢分局報請臺灣臺中地方法院檢察署檢
    察官偵查起訴。
    理  由
一、按現行刑事訴訟法為保障被告之反對詰問權，排除具有虛偽
    危險性之傳聞證據，以求實體真實之發見，於該法第一百五
    十九條第一項明定被告以外之人於審判外之言詞或書面陳述
    ，除法律有規定者外，不得作為證據。而刑事訴訟法第一百
    五十九條之一至一百五十九條之四有傳聞法則之例外規定，
    且被告以外之人於審判外之陳述，雖不符前四條之規定，而
    經當事人於審判程序同意作為證據，法院審酌該言詞陳述或
    書面陳述作成時之情況，認為適當者，亦得為證據；當事人
    、代理人或辯護人於法院調查證據時，知有第一百五十九條
    第一項不得為證據之情形，而未於言詞辯論終結前聲明異議
    者，視為有前項之同意，刑事訴訟法第一百五十九條之五定
    有明文。本件檢察官、被告並未就本院以下所引用被告以外
    之人於審判外之陳述有所爭執，且迄於言詞辯論終結前，均
    未主張有刑事訴訟法第一百五十九條第一項不得為證據之情
    形，是應認已同意作為證據，且經本院審酌後，認無不適當
    之情形，應認均有證據能力，合先敘明。
二、訊據被告丙○○對於上揭事實坦承不諱，核與同案被告甲○○、丁○○、戊○○、己○○、庚○○、辛○○等人所供述
    ，及告訴人乙○○所指訴之情節相符，並有扣案如事實欄所
    載之物及告訴人乙○○之驗傷單1份、乙○○受傷相片4張、
    扣案物品相片7張、內政部警政署刑事警察局槍彈鑑定書、
    台中縣警察局95年10月12日中縣警保民字第950015264號函
    、雙方和解書各1份等在卷足資佐證，足認被告丙○○自白
    ，核與事實相符，堪予採信，事證至臻明確，被告丙○○犯
    行洵堪認定。
三、核被告丙○○所為，係犯刑法第302條第1項之罪。被告丙○○、甲○○、丁○○、戊○○、己○○、庚○○、辛○○等
    人間有犯意之聯絡，行為之分擔，均為共同正犯。按刑法第
    302條之妨害自由罪，原包括私禁及以其他非法方法剝奪人
    之行動自由而言，所謂非法方法，當包括強暴脅迫等情事在
    內。上訴人以水果刀強押周女上其駕駛之自用轎車，剝奪其
    行動自由，並將車駛向屏東縣萬丹公墓途中，周女要求迴車
    ，並表示如不迴車，即跳車云云，上訴人於妨害自由行為繼
    續中，嚇稱如跳車即予輾死等語，自屬包含於妨害周女行動
    自由之同一意念之中。縱其所為，合於刑法第305條恐嚇危
    害安全之情形，仍應視為剝奪行動自由之部分行為，原判決
    認所犯低度之恐嚇危害安全罪，為高度之剝奪行動自由罪所
    吸收，其法律見解，不無可議（最高法院74年度台上字第34
    04號判例參照）。是本案被告丙○○等人觸犯前開刑法第30
    5條恐嚇危害安全之行為，係屬所犯刑法第302條第1項之妨
    害自由罪之部分行為，不另論罪，併此敘明。爰審酌被告丙○○犯罪之動機、目的、手段、品行，詳如前述，此有台灣
    台中地方法院檢察署刑案資料查註紀錄表1份在卷可按、所
    生危害、本案係因被告丙○○之事所引發，扣案兇器大部分
    均係由被告庚○○所提供及犯罪後被告丙○○坦認罪愆，頗
    具悔意，且犯罪後迄今已與告訴人乙○○達成民事和解，取
    得諒解，此亦有和解書1份在卷可考，犯後態度尚佳等一切
    情狀，量處如主文所示之刑，並諭知易科罰金之折算標準，
    以資懲儆。被告丙○○所犯前開刑法第302條第1項之罪，犯
    罪時間在96年4月24日之前，經核符合中華民國96年罪犯減
    刑條例第2條第1項第3款之規定，應予以減刑，並諭知易科
    罰金之折算標準。扣案之未具殺傷力之手槍2支、武士刀8支
    、鋁製、木製球棒各1支、小鋼珠27及西瓜刀1把，均為被告
    等人供犯罪所用之物，且分別屬被告丙○○、庚○○所有，
    詳如前述，爰均依法併予宣告沒收之。
據上論斷，應依刑事訴訟法第299條第1項前段、刑法第28條、第
302條第1項、第41條第1項前段、第38條第1項第2款、中華民國
96年罪犯減刑條例第2條第1項第3款、第7條、第9條、刑法施行
法第1條之1第1項、第2項前段，判決如主文。
中　　華　　民　　國　　96　　年　　8 　　月　　20　　日
                  刑事第六庭    審判長法  官　洪俊誠
                                      法　官　高英賓
                                      法　官　戴博誠
以上正本證明與原本無異。
如不服本判決，應於判決送達後十日內向本院提出上訴狀，上訴
於臺灣高等法院臺中分院(須附繕本)。
                                      書記官　蕭榮峰
中　　華　　民　　國　　96　　年　　8 　　月　　20　　日
附錄論罪科刑實體法條文：
刑法第302條（剝奪他人行動自由罪）：
私行拘禁或以其他非法方法，剝奪人之行動自由者，處5年以下
有期徒刑、拘役或3百元以下罰金。
（罰金部份業經刑法施行法第一條之一第二項前段提高30倍為新
台幣9千元）
因而致人於死者，處無期徒刑或7年以上有期徒刑，致重傷者，
處 3 年以上十年以下有期徒刑。
第 1 項之未遂犯罰之。
刑法施行法第一之一條（95年06月14日修正）：
中華民國九十四年一月七日刑法修正施行後，刑法分則編所定罰
金之貨幣單位為新臺幣。
九十四年一月七日刑法修正時，刑法分則編未修正之條文定有罰
金者，自九十四年一月七日刑法修正施行後，就其所定數額提高
為三十倍。但七十二年六月二十六日至九十四年一月七日新增或
修正之條文，就其所定數額提高為三倍。
